臺灣高等法院臺中分院民事裁定　100年度抗字第336號
抗　告　人
即　原　告　國園股份有限公司
法定代理人　梁國清
相　對　人
即　被　告　古光雄
上列抗告人因與相對人間債務人異議之訴事件，對於民國100年6
月30日臺灣彰化地方法院100年度訴字第543號裁定，提起抗告，
本院裁定如下：
    主  文
抗告駁回。
抗告訴訟費用由抗告人負擔。
    理  由
一、按提起民事訴訟，應依民事訴訟法規定，繳納裁判費，為必
    須具備之程式。又按民事訴訟法第77-1條第1、2項規定：「
    訴訟標的之價額，由法院核定」；「核定訴訟標的之價額，
    以起訴時之交易價額為準；無交易價額者，以原告就訴訟標
    的所有之利益為準」。又同法第第77-13條規定：「因財產
    權而起訴，其訴訟標的之金額或價額在新臺幣十萬元以下部
    分，徵收一千元；逾十萬元至一百萬元部分，每萬元徵收一
    百元；逾一百萬元至一千萬元部分，每萬元徵收九十元；逾
    一千萬元至一億元部分，每萬元徵收八十元；逾一億元至十
    億元部分，每萬元徵收七十元；逾十億元部分，每萬元徵收
    六十元；其畸零之數不滿萬元者，以萬元計算」。次按債務
    人異議之訴之訴訟標的為該債務人之異議權，法院核定此訴
    訟標的之金額或價額，應以該債務人本於此項異議權，請求
    排除強制執行所有之利益為準（最高法院92年度台抗字第65
    9號裁判參照）。
二、查本件抗告人於原審提起債務人異議之訴，請求法院撤銷原
    審99年度司執字第3830號強制執行程序（下簡稱系爭執行案
    件或執行債權），有原審起訴狀在卷可稽。次查系爭執行案
    件係債權人即相對人持原審98年度司促字第14520號確定支
    付命令，為執行名義，聲請原審以該支付命令所載債權金額
    新台幣（下同）四千萬元，為執行債權，亦經本院調閱上開
    系爭執行案件卷宗及支付命令卷宗，核閱無誤，是原審依首
    開規定，核定本件訴訟標的價額為4千萬元，裁判費為364,0
    00元，並限期裁定命抗告人補繳該裁判費，於法有據。
三、抗告意旨雖謂：本件系爭執行債權係遭相對人等詐欺脅迫，
    故支付命令違法云云，乃本件訴訟有理由問題，核與裁判費
    之核定無關。至抗告人辯稱本件系爭執行債權僅2650萬元；
    又本件債務人有七人應平均分擔，原審核定裁判費錯誤云云
    ，核與系爭執行案件之執行名義不符，自不足採。
四、本件事證已臻明確，兩造其餘攻擊或防禦方法及所提證據，
    均與本院心證之形成，不生影響，爰不一一再加以論述，併
    此明。
五、據上論結，本件抗告為無理由，應依民事訴訟法第四百九十
    五條之一、第四百四十九條第一項、第七十八條，裁定如主
    文。
中    華    民    國   100    年    9     月    5     日
                民事第一庭    審判長法  官  吳火川
                                    法  官  胡景彬
                                    法  官  陳繼先
以上正本係照原本作成。
再為抗告應以適用法規顯有錯誤為理由。
如提起再抗告者應於裁定送達後10日內向本院提出抗告理由狀（
須按照他造人數附具繕本）並繳納抗告裁判費新臺幣1,000元，
同時委任律師或具有律師資格之關係人為代理人。
                                    書記官  蘇昭文
中    華    民    國   100    年    9     月    5     日
                                                      Ａ